臺灣臺南地方法院刑事裁定　　　　　　　　　　　　　九十三年度訴字第四六五號
　　抗告人　即
　　被　　　告　甲○○
　　具　保　人　乙○○
右列抗告人因違反毒品危害防制條例案件，不服本院於中華民國九十三年八月十二日
所為沒入保證金之裁定（九十三年度訴字第四六五號），提起抗告，本院裁定如左：
    主  文
原裁定撤銷。
    理  由
一、抗告意旨略以：本件具保人乙○○因被告甲○○毒品危害妨制條例案件（案號：
    九十三年度訴字第四六五號），經台灣台南地方法院檢察署檢察官於民國九十三
    年三月四日指定保證金新台幣（下同）一萬元，於具保人繳納現金一萬元後，將
    被告釋放，嗣貴院因傳拘無著，將具保人繳納之保證金沒入，惟被告於九十三年
    二月十三日起至同年六月三日止，另因違反毒品危害防制條例案件（案號：九十
    三年偵字第一九○四號），經台南地方法院地檢署檢察官聲請羈押於臺灣台南看
    守所，是貴院發布通緝時，被告係羈押於臺灣台南看守所，綜上，被告應無故意
    逃匿之事實，原裁定認定之事實有誤，即難謂為適法，爰請撤銷原裁定，另為適
    當之裁定等語。
二、按當事人對於法院之裁定有不服者，得提出抗告。原審法院認為抗告有理由者，
    應更正其裁定，刑事訴訟法第四百零三條第一項、第四百零八條第二項前段定有
    明文。
三、又按具保之被告逃匿者，應命具保人繳納指定之保證金額，並沒入之，不繳納者
    ，強制執行，保證金已繳納者，沒入之，刑事訴訟法第一百十八條定有明文，是
    沒入具保人繳納之保證金，應以被告於具保停止押後「故意逃匿」為要件。經
    查，本件被告羅卓文因毒品危害妨制條例案件，經台灣台南地方法院檢察署檢察
    官於九十二年二月十四日裁定保證金新台幣十萬元，而由具保人蔡雅錡如數繳納
    具保後停止押，嗣因本院於九十三年三月廿四日、九十三年四月廿一日傳喚被
    告到庭未著，分別於九十三年四月九日以南院慶刑宿九二訴一二七六字第０９３
    ００１５２３７號函請台灣高雄地方法院檢察署檢察官代為拘提執行（見本院卷
    第四十七頁），於九十三年四月九日南院慶刑宿九二訴一二七六字第０９３００
    １５２３８號函請台南市警察局第四分局代為拘提執行（見本院卷第四十八頁）
    ，經台灣高雄地方法院檢察署於九十三年五月四日以雄檢楠光九三助二三七字第
    ２７８０２號函覆無法代為執行（見本院卷第五十五頁）、台南市警察局第四分
    局於九十三年四月二十三日以南市警四刑字第０９３０００７１９０號函覆該民
    行方不明，無法拘提到案（見本院卷第五十六頁），從而本院即於九十三年五月
    二十六日以南院刑緝字第二○一號發布通緝被告（見本院卷第八十頁），並以該
    被告羅卓文顯有逃匿事實為由，依刑事訴訟法第一百十八條第一項規定裁定將具
    保人繳納指定之保證金十萬元沒入之。然被告於九十三年二月十三日至同年六月
    三日止即另因毒品危害防制條例案件（案號：九十三年偵字第一九○四號）在台
    灣台南看守所羈押中，此有臺灣高等法院被告全國前案紀錄表及本院法務部在監
    在押資料表各一份附卷可參，既被告於本院傳拘期間，遭另案羈押，則原裁定認
    為本件抗告人羅卓文於前開九十二年訴字第一二七六號毒品危害妨制條例案件審
    理中經傳喚、拘提不著，有逃匿事實，並據以裁定沒入保證金，即與事實即有未
    合，且前開裁定為合法送達於抗告人，本院原裁定漏未審酌被告因他案在所羈押
    之事實，殊有違誤。又刑事訴訟法第一百十八條第一項之沒入保證金，係以法院
    裁定行之，同法第一百二十一條第一項亦定有明文，原裁定僅以受命法官名義單
    獨為之，亦有不合，抗告人提出抗告聲請撤銷原裁定部份，為有理由。爰依刑事
    訴訟法第四百零八條第二項前段、第二百二十條，裁定如主文。
中      華      民      國    九十三    年      十二    月    二十七    日
                              臺灣臺南地方法院刑事第九庭
                                  審判長法  官  鄭 文 祺
                                        法  官  林 中 如
                                        法  官  蔡 奇 秀
右正本證明與原本無異。
如不服本判決，應於判決送達後十日內，向本院提出上訴狀。
                                        書記官  尹 之 玲
中      華      民      國    九十三    年     十二     月    三十一    日
